臺灣雲林地方法院刑事判決　　　　　　　　　　　　 九十三年度易字第一一一號
　　公 訴 人　臺灣雲林地方法院檢察署檢察官
　　被　　告　丙○○
　　　　　　　己○○
右列被告因竊盜案件，經檢察官提起公訴（九十三年度偵字第五四號、第八五二號、
第一一三一號），經合議庭裁定改用簡式審判程序，本院判決如左：
    主  文
丙○○共同連續竊盜，累犯，處有期徒刑陸月，如易科罰金，以參佰元折算壹日。
己○○共同連續竊盜，累犯，處有期徒刑壹年肆月。
    事  實  及  理  由
壹、構成犯罪事實：
    丙○○前於民國九十年間，因違反毒品危害防制條例案件，經本院判處有期徒刑
    六月確定，於九十一年五月二日易科罰金執行完畢。己○○則於八十年間因犯施
    用毒品等案件，經本院判處有期徒刑四年一月。又於八十三年二次犯竊盜罪，分
    別判處有期徒刑六月及一年六月，並於刑之執行前令入勞動場所強制工作三年。
    又於八十八年犯竊盜罪，被判處有期徒刑二年六月，均經確定，並執行至九十二
    年六月六日假釋出獄，於九十二年十一月二十三日假釋期滿，執行完畢。詎其等
    均不知悔改，為左列犯行：
   （一）丙○○基於意圖為自己不法所有之概括犯意，於九十二年十二月二十日上
         午十一時許，在雲林縣虎尾鎮○○里○○路一之五號乙○○所經營之「凱
         成汽車修配場」旁空地，徒手竊取乙○○所有之車用鋼板十個（價值約一
         萬二千元）。
   （二）己○○基於意圖為自己不法所有之概括犯意：
        １、於九十三年二月十日下午二時許，騎乘車號ＭＫＣ─６４６號重型機車
            ，至雲林縣虎尾鎮興南里竹圍二十一之三號，徒手竊取戊○○所有之鋼
            鐵廢料二十公斤，得手後即載運至不詳處所，以每公斤新臺幣（下同）
            五元的價格，出賣給資源回收業者，所得贓款一百二十元並已花用一空
            。
        ２、於九十三年二月十三日下午二時許，騎乘車號ＭＫＣ─６４６號重型機
            車，至雲林縣虎尾鎮興南里竹圍二十一之三號，徒手竊取戊○○所有之
            鋼鐵廢料二十公斤，得手後即載運至不詳處所，以每公斤五元的價格，
            出賣給資源回收業者，所得贓款一百二十元並已花用一空。
        ３、於九十三年二月二十八日中午十二時三十分許，在雲林縣虎尾鎮○○路
            一０一號前，徒手竊取庚○○所有之車號ＱＰＩ─４９９號輕型機車（
            鑰匙未取下），得手後隨即逃逸。
        ４、於九十三年三月三日下午八時許，騎乘竊來之車號ＱＰＩ─４９９號輕
            型機車，至雲林縣斗南鎮○○路○段與南昌西路口建築工地，徒手竊取
            甲○○所有鋼鐵鷹架水平座（下稱鷹架）十座（價值約五千元），得手
            後將鷹架置放於上開機車前踏板，旋即逃離現場。嗣行經雲林縣斗南鎮
            ○○路與中正路交叉路口時，為巡邏員警發覺可疑，經攔檢盤查，始知
            上情。
    （三）己○○、丙○○共同基於上開意圖為自己不法所有之概括犯意，分別騎乘
          車號ＭＫＣ─６４６號重型機車及車號ＵＡＵ─８３９號輕型機車，於九
          十三年二月十七日下午二時三十許，至雲林縣虎尾鎮興南里竹圍二十一之
          三號，徒手竊取戊○○所有之鋼鐵機械地磅二支，得手後將鋼鐵機械地磅
          分別置放於上開機車前踏板，欲逃離現場之際，為戊○○發覺，旋通知楊
          智合圍捕並報警當場查獲。
貳、認定犯罪事實所根據之證據及理由：
  一、被告丙○○、己○○坦白承認右開犯罪事實。
  二、被害人戊○○、庚○○、甲○○、乙○○之警詢筆錄及證人楊智合之警詢筆錄
      。
  三、照片九張、贓物認領保管收據四張可資佐證。
參、論罪科刑之理由：
  一、被告丙○○、己○○所為，均係犯刑法第三百二十條第一項竊盜罪。被告己○○與丙○○之間，就前揭犯罪事實（三）部分，有犯意聯絡及行為分擔，為共
      同正犯。又被告己○○、丙○○多次竊盜犯行，時間緊接，犯罪構成要件相同
      ，顯係基於概括犯意為之，為連續犯，應論以一罪，並依法加重其刑。又被告
      丙○○前於九十年間，因違反毒品危害防制條例案件，經本院判處有期徒刑六
      月確定，於九十一年五月二日易科罰金執行完畢。被告己○○則於八十年間因
      犯施用毒品等案件，經本院判處有期徒刑四年一月，於八十一年一月十七日確
      定，於八十一年一月十七日入監執行。八十三年二月五日假釋出獄後，不知悔
      改，復於八十三年間因犯竊盜案件，經本院於八十三年四月二十九日判處有期
      徒刑六月（經臺灣高等法院台南分院於八十三年七月六日判決上訴駁回而確定
      ）。然被告己○○又於八十三年間因犯竊盜案件，經本院於八十三年十月十二
      日以八十三年度易字第一一七四號判處有期徒刑一年六月，並於刑之執行前令
      入勞動場所強制工作三年確定，由臺灣雲林地方法院檢察署以八十三年執保字
      第一一四號自八十三年十二月十九日起執行強制工作，嗣經法院裁定免除強制
      工作，自八十六年六月十四日起，入監接續執行上開殘刑一年六月二十三日，
      預定至八十八年三月二十八日執行完畢，並自八十八年三月二十九日起接續執
      行前開八十三年度執保字第一一四號之有期徒刑一年六月，於八十八年二月二
      日假釋出獄。但被告己○○又於八十八年間，因另犯竊盜案件，經本院以八十
      八年度易字第一０三一號判處有期徒刑二年六月，於八十九年一月二十日確定
      ，前開假釋乃再次經法院裁定撤銷，其殘刑一年五月六日自八十九年四月十七
      日入監執行，復於九十二年六月六日假釋出監，於九十二年十一月二十三日假
      釋期滿，未經撤銷假釋，執行完畢，有其等臺灣高等法院被告全國前案紀錄表
      、刑案資料查註紀錄表各一份在卷可佐。其等於有期徒刑執行完畢後五年以內
      ，再犯本件有期徒刑以上刑之罪名，為累犯，均應依刑法第四十七條之規定加
      重其刑。
  二、本院審酌：被告己○○前有多次竊盜、毒品前科，素行不良。於九十二年間甫
      因竊盜案件，經本院於九十三年一月十四日判處有期徒刑十月，再犯本件竊盜
      罪，又無正當職業，顯然竊盜成性；被告丙○○也有毒品前科，其高中畢業，
      之前在雲林縣政府擔任臨時工，目前則因身體不好被辭退，沒有工作。被告二
      人所為竊盜犯行之次數，部分贓物已為被害人領回，造成被害人之損害尚非重
      大，及其等犯後均坦承犯行、深具悔意，犯後態度良好等一切情狀，分別量處
      如主文所示之刑。
肆、適用之法律：
    依刑事訴訟法第二百九十九條第一項前段，刑法第二十八條、第五十六條、第三
    百二十條第一項、第四十七條、第四十一條第一項，罰金罰鍰提高標準條例第一
    條前段、第二條，作成本判決。
本案經檢察官丁○○到庭執行職務。
中      華      民      國      九十三      年      四    月    二十七  日
                                        臺灣雲林地方法院刑事第一庭
                                            法  官  楊  欣  怡
右正本證明與原本無異。
如不服本判決，應於判決送達後十日內向本院提出上訴狀( 應附繕本 )。
                                            書記官  洪  秀  虹
中      華      民      國      九十三      年      四    月    二十七  日
附錄論罪科刑法條：
中華民國刑法第三百二十條第一項
意圖為自己或第三人不法之所有，而竊取他人之動產者，為竊盜罪，處五年以下有期
徒刑、拘役或五百元以下罰金。
